ACORDAO-COMPLETO-2512517

ACÓRDÃO DE RELAÇÃO

ACÓRDÃO DE RELAÇÃO 1408/2022 ATA 6/2022 - PRIMEIRA CÂMARA

Acórdão 1408/2022-TCU-Primeira Câmara
	Considerando tratar-se de tomada de contas especial instaurada pela Secretaria de Políticas Públicas de Emprego do Ministério do Trabalho e Emprego (SPPE/MTE) , em razão de irregularidades na execução do Convênio Sert/Sine 156/04, celebrado entre a Secretaria do Emprego e Relações do Trabalho do Estado de São Paulo (Sert/SP) e a Sociedade Amigos do Jardim Lapenna, com a utilização de recursos do Fundo de Amparo ao Trabalhador (FAT) repassados ao Estado de São Paulo por meio do Convênio MTE/Sefor/Codefat 48/2004-Sert/SP;
Considerando que, por meio do Acórdão 5579/2018-TCU-Primeira Câmara (peça 33) , o Tribunal julgou irregulares as contas dos responsáveis pela execução do referido convênio, entre eles José Nario Pereira dos Santos, condenando-os solidariamente ao pagamento dos débitos apurados, sem aplicar-lhes multa, tendo em vista a prescrição da pretensão punitiva desta Corte;
Considerando que a referida deliberação foi confirmada por esta Corte, consoante Acórdão 3139/2020-TCU-Primeira Câmara, que negou provimento a recurso de reconsideração interposto;
Considerando que foi acostada aos autos (peça 90) documentação do Sisobi, a qual revela que o responsável José Nario Pereira dos Santos faleceu em 24/10/2013, data anterior à autuação do processo (19/5/2016) , informação ratificada mediante resposta à diligência realizada ao Cartório Oficial de Registro Civil das Pessoas Naturais e Tabelião de Notas do Distrito de São Miguel Paulista/SP (peça 99) ;
Considerando o estágio do processo e, principalmente, pelo fato de as irregularidades tratadas nos autos terem ocorrido nos exercícios de 2004 e 2005, a citação do inventariante do espólio do responsável falecido, Romário Pereira dos Santos (certidão à peça 107) , inviabiliza o pleno exercício do direito à ampla defesa, tendo em vista a dificuldade de se reconstituir os fatos e de se obter os documentos necessários à comprovação da boa e regular aplicação dos recursos do Convênio Sert/Sine 156/04;
Os Ministros do Tribunal de Contas da União ACORDAM, por unanimidade, com fundamento no art. 143, inciso V, alínea "d", do Regimento Interno deste Tribunal, na Súmula-TCU 145, e no art. 3º, § 2º, da Resolução-TCU 178/2005, com redação dada pela Resolução-TCU 235/2010, de acordo com os pareceres emitidos nos autos, em rever, de ofício, o Acórdão 5579/2018-TCU-Primeira Câmara, de modo declarar a nulidade de todos os atos praticados em relação a José Nario Pereira dos Santos, em razão de seu falecimento antes da autuação dos presentes autos (19/5/2016) e, consequentemente, em momento prévio à sua citação (16/12/2016) e, assim, excluí-lo da relação processual.
1. Processo TC-Processo 014.671/2016-6 (TOMADA DE CONTAS ESPECIAL) 
	1.1. Responsáveis: Carmelo Zitto Neto (XXX.467.488-XX) ; Francisco Prado de Oliveira Ribeiro (XXX.692.008-XX) ; José Nario Pereira dos Santos (XXX.638.128-XX) ; Sociedade Amigos do Jardim Lapenna (55.232.458/0001-68) .
	1.2. Unidades Jurisdicionadas: Ministério do Trabalho e Emprego (extinto) ; Secretaria do Emprego e Relações do Trabalho do Estado de São Paulo.
	1.3. Relator: Ministro Bruno Dantas.
	1.4. Representante do Ministério Público: Subprocurador-Geral Lucas Rocha Furtado.
	1.5. Unidade Técnica: Secretaria de Controle Externo de Tomada de Contas Especial (SecexTCE) .
	1.6. Representação legal: Roberto Machado de Luca de Oliveira Ribeiro (120.070/OAB-SP) , Jayron Brunno Pimentel Correa (12.5428e/OAB-DF) e outros, representando Francisco Prado de Oliveira Ribeiro. 
	1.7. Determinações/Recomendações/Orientações: não há.

Primeira Câmara

Ministério do Trabalho e Emprego (extinto); Secretaria do Emprego e Relações do Trabalho do Estado de São Paulo.

Carmelo Zitto Neto (XXX.467.488-XX); Francisco Prado de Oliveira Ribeiro (XXX.692.008-XX); José Nario Pereira dos Santos (XXX.638.128-XX); Sociedade Amigos do Jardim Lapenna (55.232.458/0001-68).

BRUNO DANTAS

Roberto Machado de Luca de Oliveira Ribeiro (120.070/OAB-SP), Jayron Brunno Pimentel Correa (12.5428e/OAB-DF) e outros, representando Francisco Prado de Oliveira Ribeiro.

TOMADA DE CONTAS ESPECIAL (TCE)

Secretaria de Controle Externo de Tomada de Contas Especial (SecexTCE).